【裁判字號】    98,易,645
【裁判日期】    980610
【裁判案由】    竊盜
【裁判全文】
臺灣板橋地方法院刑事判決               98年度易字第645號
公  訴  人  臺灣板橋地方法院檢察署檢察官
被      告  乙○○
                    （另案於臺灣宜蘭監獄執行中，現借提暫
上列被告因竊盜案件，經檢察官提起公訴（97年度偵字第28201
號），本院判決如下：
    主  文
乙○○共同毀壞門扇竊盜，累犯，處有期徒刑壹年；又共同毀壞
門扇竊盜，累犯，處有期徒刑壹年。應執行有期徒刑壹年拾月。
被訴於九十七年五月十五日十二時三十分許前某時之竊盜部分，
無罪。
    事  實
一、乙○○曾於民國九十二年間因竊盜案件，經本院以九十二年
    度板簡字第四六九號判決判處有期徒刑六月，於九十二年六
    月十日易科罰金執行完畢；又於九十三年間因違反職役職責
    等案件，經國防部北部地方軍事法院桃園分院以九十三年桃
    審字第二二一號判處應執行有期徒刑二年四月確定，於九十
    五年十二月一日縮刑期滿執行完畢；復於九十六年間因竊盜
    案件，經本院以九十六年度易字第二二四０號判決判處有期
    徒刑一年確定。詎猶未思悔改，與真實姓名年籍不詳綽號「
    小藍」之成年男子，共同基於意圖為自己不法所有之犯意，
    先後於附表編號一、二所示之時間共同騎乘車牌號碼AH3-38
    0 號重機車至如附表編號一、二所示之地點附近，再各以如
    附表編號一、二所示之方式進入如附表編號一、二所示之地
    點，竊取丁○○等人所有之財物得手（共計二次，詳細之竊
    盜時間、地點、竊得財物暨被害人詳如附表編號一、二所示
    ）。嗣經丁○○等人報警而經警調閱監視器錄影畫面，循線
    查獲乙○○。
二、案經丁○○、甲○○訴由臺北縣政府警察局海出分局報請臺
    灣板橋地方法院檢察署檢察官偵查起訴。
    理  由
一、有罪部分：
(一)、訊據被告乙○○固承認於如附表編號一、二所示之時間曾至
    如附表編號一、二所示之地點附近，且卷附該地點之監視錄
    影畫面上之人確為伊本人之事實，惟矢口否認有何竊盜犯行
    ，辯稱伊沒有行竊，伊不記得去上開地點附近做何事云云，
    經查：上揭犯罪事實，業據被告於警詢（詳偵查卷第11-14
    、18頁）及偵查中坦承不諱，其於偵查中供認「（問：九十
    七年八月六日在板橋市○○街發生何事《提示監視器照片》
    ？）我接近下午跟「小藍」去人家家偷東西，當天我未帶工
    具，當天有偷到手提電腦、金飾，我跟「小藍」一起去偷，
    車子是我哥的，平常是我在騎的，我在頂樓找至木棍，然後
    撐開大門鐵條，手伸進去開戶」、「（問：九十七年五月十
    五日在板橋市○○街發生何事《提示監視器照車》？）「小
    藍」騎車載我，我是下午去偷，我忘記偷何物」（參見偵查
    卷第12 0頁）、「（問：九十七年八月六日在板橋市○○街
    你說跟「小藍」一起去偷東西，「小藍」為何人？）是表弟
    的朋友」、「（問：如何進入屋內行竊？）我用現場隨手取
    得的木棍把門欄杆撐開後，木門有時沒鎖，再開門行竊」（
    參見偵查卷第129 頁）、「至於光武路59號甲○○大門破壞
    方式應該是我弄的」等語（參見偵查卷第241 頁），核與被
    害人丁○○、甲○○於警詢中（詳偵查卷第27－30、32-33
    頁）及證人甲○○於偵查中指訴失竊情節（詳偵查卷第141-
    14 2頁）相符，復據證人丙○○於警詢（詳偵查卷第25、26
    頁）及本院審理時結證稱車牌號碼AH3-380 號重機車是伊九
    十四年間買的，於九十六年以後就借給伊弟弟即被告乙○○
    使用等語（詳本院九十八年五月十八日審判筆錄），並有被
    告所不爭執確曾與「小藍」共同騎乘車牌號碼AH3-380 號重
    機車至上開地點一樓外進出之監視錄影翻拍畫面十六幀附卷
    可稽，參以證人陳志禎即查獲員警於本院審理時結證稱伊是
    海山分局偵查隊，懷德街170 巷5 號5 樓的轄區是伊的巡邏
    區域，伊接獲派出所受理本件報案之後，卷宗移送到分局來
    繼續偵查，事先偵查發現派出所有調到路口的監視器，及可
    疑犯行所使用的機車車號，派出所同仁通知車主來說明，車
    主到案說明供稱機車是他名下沒有錯，但是車子一直都是被
    告在使用，但是被告沒有住在家裡，所以無法聯絡上他，伊
    就調閱被告的資料，發現他在被新莊因為毒品案件遭通緝查
    獲，所以伊就調閱資料向檢方聲請借提，而被害人丁○○住
    家路口有監視器，被告也坦承本件犯行，被告說跟綽號小藍
    的男子共同犯竊盜案件，伊就調其他資料再移送本案等語（
    詳本院九十八年五月十八日審判筆錄），足認被告上開於警
    詢及偵查中之自白與事實相符，為可採信，其事後翻異前詞
    ，無非圖卸刑責，不足採信。本件事證明確，被告犯行堪以
    認定。
(二)、查被告所為如附表編號一、二所示之犯行，均係犯刑法第三
    百二十一條第一項第二款之毀壞門扇竊盜罪。其與「小藍」
    之成年男子間，就上開犯行，互有犯意聯絡及行為分擔，為
    共同正犯。又其所犯上開犯行，犯意各別，行為互殊，應分
    論併罰。查被告有如事實欄所載之刑之執行紀錄，有臺灣高
    等法院被告前案紀錄表在卷可稽，其受有期徒刑執行完畢，
    五年以內故意再犯本件有期徒刑以上之罪，為累犯，應依刑
    法第四十七條第一項之規定，均加重其刑。爰審酌被告素行
    非佳、犯罪之動機、目的、手段、所竊取財物之價值及被告
    於犯罪後否認犯行等一切情狀，分別量處如主文第一項所示
    之刑，並定其應執行之刑。
二、無罪部分：
(一)、公訴意旨略以：被告乙○○與真實姓名年籍不詳綽號「小藍
    」之成年男子，共同基於竊盜犯意，於九十七年五月十五日
    十二時三十分許前某時，在臺北縣板橋市○○路○段156 巷
    9 弄10號5 樓，利用不明工具破壞該處鐵門進入屋內竊取電
    腦一組、PS2 一台、DVD 放影機一台及金牌一面等物，因認
    被告涉犯刑法第三百二十一條第一項第二款之毀壞門扇竊盜
    罪等語。
(二)、按犯罪事實應依證據認定之，無證據不得認定犯罪事實，又
    不能證明被告犯罪者，應諭知無罪之判決，刑事訴訟法第一
    百五十四條第二項、第三百零一條第一項分別定有明文；次
    按認定犯罪事實，須依證據，而所謂證據，係指合法之積極
    證據就犯罪事實能為具體之證明者而言；又認定不利於被告
    之事實，須依積極證據，苟積極證據不足為不利於被告事實
    之認定時，即應為有利於被告之認定，更不必有何有利之證
    據，最高法院三十年上字第八一六號著有判例。
(三)、公訴人認被告犯此部分之毀壞門扇竊盜罪，無非係以被告於
    警詢、偵查中之自白、告訴人蔡宗翰於警詢中之指訴、證人
    丙○○於警詢中之指述、監視器翻拍錄影照門七幀及竊盜現
    場蒐證照門六幀等資為論據。訊據被告堅決否認此部分犯行
    ，辯稱伊沒有偷等語。經查：
    (1)、被告固於警詢中承認另涉有此部分之竊盜犯行（詳偵查
        卷第20頁），惟詳閱卷附所有偵訊筆錄，被告於偵查中
        僅供承上揭如附表編號一、二所示之犯盜犯行，並未坦
        承此部分竊盜犯行。另詳閱偵查卷並未有此部分之監視
        器翻拍錄影照片，且被害人蔡宗翰於警詢中明確陳述其
        住處現場、附近均無裝設監視器（詳偵查卷第74頁），
        及附卷之臺北縣政府警察局海山分局偵辦乙○○涉嫌竊
        盜案被害人住所現場調閱監視器及鑑識結果一覽表編號
        十七（即被害人蔡宗翰部分），亦明確記載「週邊及現
        場未裝設監視器」及「現場未採獲跡證」（詳偵查卷第
        16 2頁），合先敘明。
    (2)、被害人蔡宗翰雖於警詢中指述伊於九十七年五月十五日
        十二時三十分返家時，發現住家大門遭破壞，家中遭竊
        ，損失電腦一組、PS2 一台、DVD 放映機一台及金牌一
        面等物等情（詳偵查卷第73、74頁），並有失竊現場照
        片六幀附卷為憑，惟此僅能證明被害人蔡宗翰之財物確
        有於其所指述之時間、地點遭人竊取之事實，然其並未
        親身見聞係何人行竊，而失竊現場亦未經警採集可供鑑
        識之跡證（詳如前述之臺北縣政府警察局海山分局偵辦
        乙○○涉嫌竊盜案被害人住所現場調閱監視器及鑑識結
        果一覽表編號十七），復未有監視錄影存證，且本案亦
        未查扣任何被害人蔡宗翰所失竊之贓物，是尚難僅以被
        害人蔡宗翰之指述及失竊現場照片，即遽認即被告為行
        竊之人。
    (3)、至證人丙○○於警詢係供稱車牌號碼AH3-380 號重機車
        係伊所有，伊於九十六年以後就借給伊弟弟即被告乙○○使用，伊就未曾使用過了，目前機車在何處伊並不知
        道等語（詳偵查卷第25、26頁），亦難遽以認定被告有
        實施此部分竊盜犯行。
(四)、綜上所述，被告既堅詞否認此部分竊盜犯行，而被害人蔡宗
    翰亦非親身見聞被告行竊，而失竊現場照片六幀亦無法證明
    被告即為本件行竊之人，是綜合卷證資料就被告所涉此部分
    竊盜犯行，在客觀上既尚未達於通常一般人均不致有所懷疑
    ，而得確信其犯罪之程度，依「罪證有疑，利於被告」之法
    則，即應作有利於被告之認定。此外，復查無其他積極證據
    足資證明被告有實施此部分竊盜犯行，既不能證明被告犯罪
    ，依法應為無罪之諭知。
據上論斷，應依刑事訴訟法第二百九十九條第一項前段、第三百
零一條第一項，刑法第二十八條、第三百二十一條第一項第二款
、第四十七條第一項、第五十一條第五款，判決如主文。
本案經檢察官張慶林到庭執行職務。
中    華    民    國    98    年    6     月    10    日
                  刑事第十三庭  法  官  李幼妃
以上正本證明與原本無異
如不服本判決應於送達後10日內向本院提出上訴狀
                                書記官  廖貞音
中    華    民    國    98    年    6     月    10    日
附表：
┌──┬─────┬──────┬───────┬───────┐
│編號│時間      │地  點      │侵入方式      │竊得財物暨被害│
│    │          │            │              │人            │
├──┼─────┼──────┼───────┼───────┤
│ 一 │九十七年五│臺北縣板橋市│利用不明工具，│甲○○所有之筆│
│    │月十五日八│光武街2 巷59│破壞前址鐵門而│記型電腦四台、│
│    │時許起至日│號5樓       │進入屋內（毀損│現金新臺幣六千│
│    │沒前某時  │            │及侵入住宅部分│元、紀念套幣約│
│    │          │            │未據告訴）竊取│三千元、零錢約│
│    │          │            │後列財物。    │新臺幣六千元、│
│    │          │            │              │水晶項鍊一條、│
│    │          │            │              │金戒指二枚、白│
│    │          │            │              │金戒指一枚等物│
│    │          │            │              │（價值共計約新│
│    │          │            │              │臺幣十七萬元）│
│    │          │            │              │。            │
├──┼─────┼──────┼───────┼───────┤
│ 二 │九十七年八│臺北縣板橋市│利用不明工具，│丁○○所有之現│
│    │月六日十四│懷德街170 巷│破壞前址鐵門而│金約新臺幣四萬│
│    │時三十分許│5 號5 樓    │後進入屋內（毀│元、筆記型電腦│
│    │起至日沒前│            │損及侵入住宅部│二台、白金項鍊│
│    │某時      │            │分未據告訴）竊│一條、金戒指一│
│    │          │            │取後列財物。  │枚、黃金項鍊一│
│    │          │            │              │條、黃金手鍊一│
│    │          │            │              │條（金飾價值約│
│    │          │            │              │新臺幣四萬元）│
│    │          │            │              │、ipod mini 一│
│    │          │            │              │台（價值約新臺│
│    │          │            │              │幣八千元）。  │
└──┴─────┴──────┴───────┴───────┘


司法院資訊處製作；財團法人民間司法改革基金會備份。
